最高法院刑事判決　　　　　　　　　　　　　　　　九十三年度台上字第一五九號
　　上 訴 人　甲○○
　　選任辯護人　陳清華律師
右上訴人因偽造文書案件，不服台灣高等法院台中分院中華民國九十二年十一月五日
第二審判決（九十二年度上訴字第一五六一號，起訴案號：台灣台中地方法院檢察署
九十年度偵字第二二三二二號），提起上訴，本院判決如左：
    主  文
上訴駁回。
    理  由
按刑事訴訟法第三百七十七條規定，上訴於第三審法院，非以判決違背法令為理由，
不得為之。是提起第三審上訴，應以原判決違背法令為理由，係屬法定要件。如果上
訴理由狀並未依據卷內訴訟資料，具體指摘原判決不適用何種法則或如何適用不當，
或所指摘原判決違法情事，顯與法律規定得為第三審上訴理由之違法情形，不相適合
時，均應認其上訴為違背法律上之程式，予以駁回。本件原判決撤銷第一審不當之判
決，改判依牽連犯關係，從一重論處上訴人甲○○共同連續行使偽造私文書，足以生
損害於公眾及他人罪刑。已詳敘認定犯罪事實之依據及憑以認定之理由，並對上訴人
之辯詞，如何不影響其罪責且與事實不符，及如何無再訊問李智賢之必要，均已依據
卷內資料予以指駁及說明，從形式上觀察，原判決並無任何違背法令之處。查檢察官
就犯罪事實一部起訴者，其效力及於全部，刑事訴訟法第二百六十七條定有明文，而
犯一罪其方法或結果之行為犯他罪名者，應從一重處斷，即學說上所謂牽連犯，為裁
判上一罪，基於公訴不可分、審判不可分之原則，檢察官就具有牽連犯關係之一部事
實起訴者，倘認其起訴合法，受理法院對於未經起訴之他部分事實，自屬有權審判，
縱經檢察官將此具有不可分性之整個犯罪事實割裂為二，僅一部起訴而他部予以不起
訴之處分，其處分亦應認為無效。本件檢察官對上訴人偽造文書部分之起訴合法，則
原審對具有牽連犯關係之詐欺取財罪部分，自得併予審判。又原判決既認定上訴人與
李智賢為共同正犯，則就全部犯罪事實，自應共同負責，原判決於理由欄第二項論處
上訴人罪刑時，謂其於事實欄一、(2)(5)所示時、地，偽造告訴人謝松林署押，為偽造
私文書之部分行為，不另論罪，並無矛盾。另上訴人於警詢時縱未供稱李智賢亦參與
犯罪，惟除去其該部分之供述，亦不影響其犯罪之成立，原判決引用其警詢之供述，
雖有未符，於判決結果無影響，不得執為適法上訴第三審之理由。又刑之量定，係事
實審法院得依職權自由裁量之事項，苟已斟酌刑法第五十七條各款所列情狀而未逾越
法定刑度，即不得遽指為違法。原判決審酌上訴人犯罪後態度不佳，並參酌其犯罪之
動機、方法、其所為影響地政機關對土地登記管理之正確性，情節不輕等一切情狀，
在法定刑範圍內，量處上訴人有期徒刑柒月，要難指為不當。上訴意旨置原判決之論
敘於不顧，徒憑己見，為事實上之爭辯，並對原審採證認事暨量刑之職權行使，及於
判決無影響事項，任意指摘，難謂已符合首揭法定上訴要件，其上訴違背法律上之程
式，應予駁回。
據上論結，應依刑事訴訟法第三百九十五條前段，判決如主文。
中　　　華　　　民　　　國　　九十三　　年　　　一　　　月　　　八　　　日
                              最高法院刑事第五庭
                                  審判長法官  謝　家　鶴
                                        法官  洪　文　章
                                        法官  花　滿　堂
                                        法官  陳　世　淙
                                        法官  洪　佳　濱
      右正本證明與原本無異
                                              書  記  官
中　　　華　　　民　　　國　　九十三　　年　　　一　　　月　　 三十 　　日
                                                                     Ｍ
